【裁判字號】    89,易,317
【裁判日期】    890617
【裁判案由】    違反就業服務法
【裁判全文】
台灣新竹地方法院刑事判決                八十九年度易字第三一七號
    公  訴  人  臺灣新竹地方法院檢察署檢察官
    被      告  甲○○
右列被告因違反就業服務法案件，經檢察官提起公訴（八十九年度偵字第三三○號）
，本院判決如左︰
    主  文
甲○○無罪。
    理  由
一、公訴意旨略以，被告甲○○為設於新竹市○○路○段三百六十號之麗薩蛋糕店實
    際負責人（其登記名義之代表人為莊添祿），明知外國人未經許可，不可在本國
    工作，竟基於概括犯意，自民國八十七年三月二十五日起至八十八年十一月止，
    以每月新台幣（下同）二萬元之代價，非法僱用原弘美企業股份有限公司合法申
    請引進嗣後逃逸之菲律賓籍外國勞工Sevidal Roger 在上開麗薩蛋糕店內從事打
    雜工作，嗣於八十八年十二月十二日下午六時五十分許，在臺北市○○路○段三
    十一號前為警循線查獲，因認被告有違反就業服務法第五十三條第一款之規定之
    罪嫌，應依同法第五十八條第一項前段處罰。
二、按犯罪事實應依證據認定之，無證據不得推定其犯罪事實，刑事訴訟法第一百五
    十四條定有明文。而認定不利於被告之事實，須依積極證據，茍積極證據不足為
    不利於被告事實之認定時，即應為有利於被告之認定，更不必有何有利之證據，
    最高法院三十年上字第八一六號○號著有判例可資參照。
三、訊據被告甲○○堅詞否認有僱用菲律賓籍勞工Sevidal Roger 之事實，辯稱，並
    不認識該名菲律賓籍之勞工，可能因其舅婆陳莊錢曾聘用一名菲律賓籍女性監護
    工Jeanette R. Guevarra，舅婆並不懂英文，而經常由其與其妹莊愉如負責與該
    名監護工溝通工作內容，且因怕該名監護工在外迷路，其有將麗薩蛋糕店之名片
    加註其與其妹莊愉如之英文名字，交予該名監護工，以備不時之需。而該名監護
    工因經常將其菲律賓籍的男友帶回家中過夜，違反工作契約的約定，因此，由其
    告知該名監護工解除僱傭契約，並遣返回菲律賓，Sevidal Roger可能為僱用之
    監護工之男友或熟人，因此，得知其家中狀況，並藉以報復等語。經查，公訴人
    認被告有違反就業服務法之罪嫌無非以菲律賓籍之勞工Sevidal Roger 於警訊中
    之證述。惟查，Sevidal Roger 雖曾於警訊中對於麗薩蛋糕店的工作情形、電話
    號碼、被告及其妹之英文名字、外型均能描述而大致相符。但Sevidal Roger 於
    八十八年十二月十二日警訊中供述，其逃逸期間並未有雇主等語。然於八十八年
    十二月二十一日之警訊中始改稱其受僱於被告等語。是證人之證述前後不一，是
    否可資採信，已有疑義。且據被告提出之切結書、行政院勞工委員會函及遣返外
    籍勞工名冊等文件，可資證明被告之舅婆確實曾僱用一名菲律賓籍女性監護工，
    並將之提前解僱遣返菲律賓。復以外籍勞工對於同在異鄉工作之同胞，經常利用
    假日聚會, 向心力頗強之情形。被告上開辯解稱Sevidal Roger 有可能為其舅婆
    所僱用之監護工之友人，因而能對其家中情形描述詳盡，且對於其帶舅婆向其表
    達解聘之意不諒解，而挾怨報復之辯解尚非不可採信。是尚不能以已離境之證人
    Sevidal Roger 前後不一之單一證述，即認定被告有非法僱用外籍勞工之犯行。
    此外，復查無其他積極之證據證明被告有公訴人所指之犯行，應諭知被告無罪。
據上論斷，應依刑事訴訟法第三百零一條第一項判決如主文。
本案經檢察官黃仁宏到庭執行職務。
中      華      民      國      八十九    年      六    月      十七    日
                             台灣新竹地方法院刑事第二庭
                                   法  官  黃小珮
右正本證明與原本無異。
如不服本判決，應於判決送達後十日內向本院提出上訴狀( 應附繕本 )，上訴於
臺灣高等法院。
                                   書記官  江靜玲
中      華      民      國      八十九    年      六    月      十九    日


司法院資訊處製作；財團法人民間司法改革基金會備份。
